臺灣臺北地方法院交通事件裁定　　　　　　　　　　九十三年度交聲字第二一一號
　　原處分機關　臺北市交通事件裁決所
　　異　議　人　甲○○
　　即受處分人
右列異議人即受處分人因違反道路交通管理處罰條例事件，對於臺北市交通事件裁決
所北市裁三字第裁二二－ＡＣＵ四０二七五二號違反道路交通管理事件裁決書聲明異
議，本院裁定如左：
    主    文
異議駁回。
    理    由
一、本件異議意旨略以：異議人即受處分人甲○○於民國九十三年一月十五日晚間飲
    用酒類後，仍於翌日凌晨二時五十六分許駕駛車牌號碼ＩＩＤ－六五八號動力交
    通工具重型機車後載配偶，行經臺北市○○○路與新生北路口，遇警攔停盤查並
    進行呼氣酒精濃度檢測，經測得其呼氣酒精濃度為０‧五九毫克＼公升，員警乃
    以「酒後駕車經測酒精濃度０‧五九毫克＼公升」當場製單舉發，再經臺北市交
    通事件裁決所以「酒精濃度超過規定標準者（０‧五五以上）」裁罰新臺幣四萬
    五千元，並吊扣駕駛執照十二個月，但異議人擔任外勤工作，如經吊扣駕照將影
    響工作，且異議人當日並無醉態，已經檢察官調查後不予起訴，是聲明異議，請
    求撤銷原裁決。
二、按道路交通安全規則所用名詞「汽車」指在道路上不依軌道或電力架線而以原動
    機行駛之車輛（包括機器腳踏車）；汽車駕駛人有左列情形之一者，不得駕車：
    （二）飲用酒類或其他類似物後其吐氣所含酒精濃度超過每公升０‧二五毫克或
    血液中酒精濃度超過百分之０‧０五以上者，道路交通安全規則第二條第一項第
    一款、第一百十四條第二款定有明文。又汽車駕駛人，駕駛汽車經測試檢定有左
    列情形之一者，處新臺幣一萬五千元以上六萬元以下罰鍰，並當場移置保管其車
    輛及吊扣其駕駛執照一年；因而肇事致人受傷者，並吊扣其駕駛執照二年；致人
    重傷或死亡者，吊銷其駕駛執照，並不得再考領：（一）酒精濃度超過規定標準
    ；違反道路交通管理處罰條例第十二條至第六十八條之行為，由公路主管機關處
    罰；本條例所定罰鍰之處罰，行為人接獲違反道路交通管理事件通知單後，於十
    五日內得不經裁決，逕依規定之罰鍰標準，向指定之處所繳納結案；不服舉發事
    實者，應於十五日內，向處罰機關陳述意見或提出陳述書；其不依通知所定限期
    前往指定處所聽候裁決，且未依規定期限陳述意見或提出陳述書者，處罰機關得
    逕行依違反道路交通管理事件統一裁罰基準及處理細則暨違反道路交通管理事件
    統一裁罰基準表所定標準裁決之，道路交通管理處罰條例第三十五條第一項第一
    款、第八條第一項第一款、第九條第一項亦有明文規定。
三、經查：
（一）本件異議人於九十三年一月十五日晚間飲用酒類後，仍於翌日凌晨二時五十六
      分許駕駛車牌號碼ＩＩＤ－六五八號動力交通工具重型機車後載配偶，行經臺
      北市○○○路與新生北路口，遇臺北市政府警察局中山分局交通分隊員警攔停
      盤查並進行呼氣酒精濃度檢測，經測得其呼氣酒精濃度為０‧五九毫克＼公升
      ，員警乃以「酒後駕車經測酒精濃度０‧五九毫克＼公升」當場製單舉發，異
      議人於應到案日期即同年月三十一日前向臺北市交通事件裁決所提出申訴，再
      經臺北市交通事件裁決所於同年二月二十七日以「酒精濃度超過規定標準者（
      ０‧五五以上）」，依道路交通管理處罰條例第三十五條第一項第一款之規定
      ，以北市裁三字第裁二二－ＡＣＵ四０二七五二號違反道路交通管理事件裁決
      書裁罰異議人機器腳踏車（駕駛人呼氣酒精濃度超過每公升０‧五五毫克以上
      者）最低罰額新臺幣四萬五千元，吊扣駕駛執照十二個月之事實，已經原處分
      機關以移送書記載翔實，核與臺北市政府警察局北市警交大字第ＡＣＵ四０二
      七五二號舉發違反道路交通管理事件通知單所載相符，復有呼氣酒精濃度檢測
      單附卷可稽，且經被告自承無訛。
（二）異議人雖辯稱其擔任外勤工作，如經吊扣駕照將影響工作，且異議人當日並無
      醉態，已經檢察官調查後不予起訴云云，惟：
    １異議人係因於警訊及檢察官偵訊中均坦承當日酒後駕車公共危險犯行，且無任
      何前科、素行良好，所犯係最重本刑一年以下有期徒刑之罪，情節輕微，事後
      深表悔悟、態度良好，復依檢察官執行緩起訴處分命令向中華民國心臟病兒童
      基金會支付新臺幣二萬五千元，始由檢察官予以緩起訴處分，此經本院職權查
      證屬實，有臺灣臺北地方法院檢察署九十三年度偵字第三二八三號緩起訴處分
      書可考，故異議人並非因當日無醉態而經檢察官不起訴。
    ２況縱異議人當日確無醉態，其既有服用酒類達呼氣酒精濃度０‧五九毫克＼公
      升仍駕駛動力交通工具重型機車之行為，原處分機關臺北市交通事件裁決所據
      以裁罰並吊扣駕駛執照，於法自無不合；至異議人是否因吊扣駕駛執照而影響
      職業，要非所問。
四、綜上所述，異議人確有如舉發違反道路交通管理事件通知單所載之違規事實，其
    於舉發通知單所載應到案日期即九十三年一月三十一日前向原處分機關臺北市交
    通事件裁決所提出申訴，本件原處分機關依道路交通管理處罰條例第三十五條第
    一項第一款、違反道路交通管理事件統一裁罰基準及處理細則暨違反道路交通管
    理事件統一裁罰基準表之規定，裁處異議人駕駛人呼氣酒精濃度逾０‧五五毫克
    ＼公升以上之機器腳踏車最低罰額新臺幣四萬五千元，並吊扣駕駛執照十二個月
    ，其認事用法均無不合，裁罰額度亦甚妥適，異議人之聲明異議，尚非有據，應
    予駁回。
五、據上論結，應依道路交通案件處理辦法第十九條，裁定如主文。
中　　　華　　　民　　　國　　九十三　　年　　　六　　　月　　二十三　　日
                              臺灣臺北地方法院交通法庭
                                    法　官　洪  文  慧
右正本證明與原本無異。
如不服本裁定，應於裁定送達後五日內向本院提出抗告狀。
                                    書記官  江  虹  儀
中　　　華　　　民　　　國　　九十三　　年　　　六　　　月　　二十三　　日
